臺灣高等法院臺中分院民事裁定　100年度聲字第56號
聲　請　人　 陸李金雲
上列聲請人因與相對人陳慧郡間拍賣抵押物事件，聲請人對於民
國100年3月30日台灣台中地方法院100年度抗字第61號民事裁定
，提起再抗告，聲請選任代理人，本院裁定如下：
    主  文
聲請駁回。
    理  由
一、本件聲請人主張：聲請人前揭裁定提起再抗告，原法院於同
    年4月26日裁定命再抗告人應依民事訴訟法第466條之1規定
    選任代理人，惟因聲請人已年滿74歲，目前並無任何收入且
    財務困難，雖有台中市○○區○○段59之6號土地及其上門
    牌號碼為台中市○○區○○路78巷18號之房屋，惟該房屋為
    聲請人因繼承取得且目前供自住之40年以上舊屋，尤其前揭
    房地，除有第一順位抵押權新台幣（下同）600萬元外，更
    遭第三人不法設定第2、3、4順位抵押權，權利價值共410萬
    元；且因上開房地遭相對人陳慧郡非法聲請拍賣，以致聲請
    人信用貶落，四處告貸無門，是以聲請人實無資力委任律師
    為代理人，為此，懇請鈞院核准聲請人之請求等語。
二、經查：
  (一)按非訟事件，對於抗告法院之裁定再為抗告者，再抗告人應
    委任律師或具律師資格之適當關係人為代理人，若再抗告人
    無資力委任代理人者，得依訴訟救助之規定，聲請再抗告管
    轄法院為之選任律師為其代理人，此觀非訟事件法第46條準
    用民事訴訟法第495條之1第2項、第466條之1第1、2項及第
    466條之2第1項規定即明。又所謂無資力，係指窘於生活，
    且缺乏經濟信用者而言。法院調查聲請人是否無資力支出訴
    訟費用，專就聲請人提出之證據為之，如聲請人並未提出證
    據，即應將其聲請駁回，無依職權調查或定期命補正之必要
    。
  (二)本件聲請人雖提出全國財產稅總額歸戶財產查詢清單及98年
    度綜合所得稅各類所得資料清單正本乙份、土地及建物登記
    簿謄本影本乙份等資料為證，惟本院審酌聲請人既有前揭房
    地，顯非無財產之人，且前揭房地縱有設定抵押權，衡諸金
    融機構設定抵押權之金額均低於房地市價等情，故聲請人前
    揭資料尚不足釋明其無資力選任代理人。
  (三)次按當事人無資力支出訴訟費用者，法院應依聲請，以裁定
    准予訴訟救助。但顯無勝訴之望者，不在此限，民事訴訟法
    第107條第1項定有明文。又按對於抗告法院所為抗告有無理
    由之裁定再為抗告，僅得以其適用法規顯有錯誤為理由，非
    訟事件法第45條第3項亦定有明文。本件聲請人提起本件再
    抗告之理由並未具體敘明原裁定有何適用法規顯有錯誤之理
    由，且再抗告人於原審之抗告理由係以系爭抵押權設定契約
    書係屬偽造為由，然前揭事由乃屬再抗告人與相對人間之實
    體爭執，非屬本件拍賣抵押物非訟事件所能審酌，亦為原裁
    定所敘明，故本院認聲請人提起本件再抗告顯屬無勝訴之望
    ，依前揭法律規定，聲請人聲請選任代理人，自不應准許。
三、據上論結，本件聲請為無理由，爰裁定如主文所示。
中    華    民    國   100    年    6     月    30    日
                民事第七庭    審判長法  官  饒鴻鵬
                                    法  官  張瑞蘭
                                    法  官  陳毓秀
以上正本係照原本作成。
不得抗告。
                                    書記官  高勳楠
中    華    民    國   100    年    7     月    4     日
                                                      Ｓ